【裁判字號】    97,抗,433
【裁判日期】    970923
【裁判案由】    假扣押
【裁判全文】
臺灣高等法院臺中分院民事裁定           97年度抗字第433號
抗  告  人  萬鈺通運股份有限公司
法定代理人  甲○○
送達代收人  乙○○
相  對  人  丙○○
抗告人因與相對人丙○○等人間假扣押事件，對於中華民國97年
5月21日台灣苗栗地方法院97年度裁全字第499號所為裁定提起抗
告，本院裁定如下：
    主  文
抗告駁回。
抗告訴訟費用由抗告人負擔。
    理  由
一、抗告意旨略以：本件假扣押係因抗告人丙○○之配偶陳秀錦
    與抗告人之受雇人發生車禍事故，相對人丙○○對抗告人主
    張侵權行為損害賠償請求權 1千萬元，惟本件車禍事故係肇
    因於陳秀錦酒後駕駛摩托車從支線衝出，完全無煞車，過失
    比例顯然高於抗告人，本件損害賠償金額尚未確定，且相對
    人未就本件假扣押之原因提供充足之釋明，原法院遽為裁定
    相對人以新台幣（下同）1百萬元供擔保，扣押抗告人1千萬
    元之財產，擔保金額過低，原裁定顯有不當，請求廢棄云云
    。
二、按債權人就金錢請求或得易為金錢請求之請求，欲保全強制
    執行聲請假扣押，如就債務人所應受之損害，陳明願供擔保
    ，或法院認為適當者，得定相當之擔保，命供擔保後為假扣
    押，民事訴訟法第522條第1項、第526條第2項定有明文。本
    件相對人丙○○主張對於抗告人有 1千萬元之債權，並提出
    道路交通事故現場圖及台中地檢署相驗屍體證明書影本各一
    紙為證，可認為有相當之釋明，相對人請求就抗告人之財產
    1 千萬元之範圍內為假扣押，應予准許。原裁定依上開規定
    ，命供擔保後為假扣押，並無不合。抗告人雖抗辯相對人之
    配偶陳錦秀之過失比例較高且損害賠償金額尚未確定云云，
    然此乃應待本案解決之問題，非本院所得審酌，抗告人據以
    對原裁定聲明不服，不能認為有理由。
三、抗告人另抗辯相對人供擔保金額過低云云，惟按法院就債務
    人因假扣押或假處分所受損害，命債權人預供擔保者，其金
    額之多寡應如何認為相當，原屬於法院職權裁量之範圍，非
    當事人所可任意指摘（最高法院87年度台抗字第 363號意旨
    參照），抗告人抗辯相對人提供擔保過低，請求廢棄原裁定
    ，亦非可採。
四、據上論結，本件抗告為無理由，應予駁回，依民事訴訟法第
    495條之1、第449條第1項、第95條、第78條，裁定如主文。
中    華    民    國    97    年     9    月    23    日
              民事第三庭  審判長法  官  陳照德
                                法  官  曾謀貴
                                法  官  李平勳
以上正本係照原本作成。
再為抗告應以適用法規顯有錯誤為理由，並經本院之許可，該許
可以原裁定所涉及之法律見解具有原則上之重要性者為限。
如提起再抗告者應於裁定送達後10日內向本院提出抗告理由狀（
須按照他造人數附具繕本）並繳納抗告裁判費新臺幣1,000元，
同時委任律師或具有律師資格之關係人為代理人。
                                書記官  江丞晏
中    華    民    國    97    年    9     月    24    日
                                                      Ｍ


司法院資訊處製作；財團法人民間司法改革基金會備份。
